# 请教陈版主：是否构成业务合并

提问人：飞 升的鼠 时间：2021-09-10 15:31:14
A公司预备购买B公司的全部生产设备（不包括厂房以及与厂房不可分割的配套设施），并吸纳部分生产和技术人员，A公司投入管理人员，因A公司自有厂房在建设中，购买后先租赁B公司的厂房进行生产，在三个月后陆续将设备搬迁到A公司厂房。
在该业务中，因为没有购买厂房及配套设施（没有水电配套系统无法生产），A公司认为购买的资产组合没有独立的投入、加工处理和产出能力，不能够独立计算成本费用，不构成业务合并。请问这种理解正确吗？谢谢！

回答人：chenyiwei
该做法不恰当。虽然收购范围不包括水电配套系统，但包含了完整的生产流程，水电配套系统易于获得替代（并非与特定的系统绑定，且容易获取），且同时引入了部分生产和技术人员，故仍应认定具备“业务三要素”故构成业务合并。

提问人：飞 升的鼠 时间：2021-09-14 12:57:31
谢谢陈版主。那如果购买资产时不吸纳人员，是否就不满足构成业务的条件了。在吸纳部分生产人员的情况下，吸纳人员比例小于自招人员的比例的情况下是否还构成业务呢？谢谢！

回答人：chenyiwei
这些人员也要考虑可替代性，例如，操作机器设备必须有足够数量的熟练技工，则可能是难以替代的；而如果只是保安、一般操作员等低技能员工，则是易于替代的。如果只需要低技能员工，则人工不是构成业务的要素。

提问人：飞 升的鼠 时间：2021-10-10 11:37:00
谢谢陈老师，还有个疑问是，根据解释 13 号，是否构成业务也可以选择集中度测试的方法判断，在三要素法和集中度测试判断出现不同结果的时候如何判断呢？谢谢

回答人：chenyiwei
个人更倾向于首先通过集中度测试将“单一资产实体”排除在业务范围之外（即使三要素齐全，但其未来现金流完全依赖于特定的不可替代可辨认资产的情况）。其他情况可以认为只要满足三要素即构成业务。

提问人：飞 升的鼠 时间：2021-10-10 19:04:00
那本案例中购买的每台设备是否可以认为是“单一资产实体”呢？还是设备整体作为一个资产组，因为收购的定价依据实际也是以设备的评估价为基础。那这样去进行集中度测试，设备的公允价值为评估价，取得的总资产的公允价就几乎相当于设备的公允价，是否可确认为一向资产收购，不构成业务呢？

回答人：chenyiwei
单台设备不能单独使用和产生现金流入的，不能单独考虑是否构成业务的问题，需作为一个整体考虑。一般情况下购入整条生产线，还是构成业务的可能性较大。